【裁判字號】    99,台上,6255
【裁判日期】    991014
【裁判案由】    違反毒品危害防制條例
【裁判全文】
最高法院刑事判決            九十九年度台上字第六二五五號
上  訴  人  甲○○
選任辯護人  洪志文律師
上列上訴人因違反毒品危害防制條例案件，不服台灣高等法院中
華民國九十九年八月十一日第二審判決（九十九年度上訴字第四
一二號，起訴案號：台灣士林地方法院檢察署九十七年度偵字第
一四五三七號），提起上訴，本院判決如下：
    主  文
上訴駁回。
    理  由
一、販賣第一、二級毒品部分：
按刑事訴訟法第三百七十七條規定，上訴於第三審法院，非以判
決違背法令為理由，不得為之。是提起第三審上訴，應以原判決
違背法令為理由，係屬法定要件。如果上訴理由書狀並未依據卷
內訴訟資料，具體指摘原判決不適用何種法則或如何適用不當，
或所指摘原判決違法情事，顯與法律規定得為第三審上訴理由之
違法情形，不相適合時，均應認其上訴為違背法律上之程式，予
以駁回。本件上訴意旨略以：(一)、原判決對於證人連柏捷、卓美
玲、楊博鈞於偵查中證詞之外部情況，可否認已具備顯有特別不
可憑信之條件，未予審究，遽認有證據能力，自有未合。(二)、證
人卓美玲於偵查中未經上訴人詰問，原判決引用其證詞作為認定
上訴人甲○○販賣毒品之證據，有違證據法則。(三)、上訴人於第
一審及原審供稱扣案電子磅秤一台、分裝袋六百五十個，係供自
己分裝吸食毒品之用，且因其前女友在販賣水晶供分裝使用，原
判決對此項供詞，未說明不採納之理由，難謂無理由矛盾之違法
。(四)、原判決以連柏捷於民國九十七年十月二十二日、十一月十
八日偵查中之證言，與在第一審之證言不一，而認定上訴人被訴
於九十七年九月下旬、十月初、十月二十日販賣第一級毒品海洛
因予連柏捷部分，證據不足。乃卻又以連柏捷上開偵查中之證言
，來認定上訴人於九十七年十月二十二日販賣海洛因予連柏捷之
事實屬實，不無矛盾。(五)、卷附行動電話通聯紀錄，不足為上訴
人有販賣毒品之積極證明，原判決引用為不利上訴人之認定，有
違證據法則。(六)、原判決以連柏捷於第一審對上訴人向何人購買
毒品、以多少價錢購買多少數量，均回答不知道，及證述未以磅
秤量分毒品，即認與合資購買毒品之經驗不符，有違經驗法則。
(七)、楊博鈞先後證述，並不一致，原判決認無前後不一情形，尚
有違誤。又原判決僅以上訴人有收受楊博鈞金錢，而蔡忠木有交
付毒品予楊博鈞，即認上訴人與蔡忠木有販賣毒品之犯意聯絡，
行為分擔，亦嫌速斷。(八)、楊博鈞之女友卓美玲於偵查中，並未
提及有關楊博鈞所述當天之情形，原判決竟認二人所述相符；又
卓美玲係與楊博鈞共同施用毒品之人，其證言得否佐證楊博鈞所
述，亦非無疑；原判決採用卓美玲之證述，作為不利上訴人之認
定，有違證據法則云云。惟查原判決撤銷第一審判決關於其附表
編號六所示部分之不當判決，改判論處上訴人共同販賣第二級毒
品累犯罪刑；維持第一審論處上訴人如第一審判決附表編號四所
示販賣第一級毒品累犯罪刑之判決，駁回其與檢察官在第二審之
上訴；已分別詳敘認定犯罪事實之依據及憑以認定之理由。並對
如何認定：上訴人否認犯罪之辯詞，不足採信；連柏捷、楊博鈞
於偵查中之證述，有證據能力；連柏捷於偵查中之證述，與事實
相符，堪以採信，於第一審之證言，為事後迴護上訴人之詞，不
足採信；楊博鈞之證述，並無前後不一情形；上訴人有販賣毒品
營利之意圖；就販賣第二級毒品甲基安非他命行為，與蔡忠木有
犯意聯絡及行為分擔，為共同正犯；均已依據卷內資料予以指駁
及說明。從形式上觀察，原判決並無任何違背法令之處。次查原
判決認定上訴人與蔡忠木共同販賣甲基安非他命予楊博鈞，係以
楊博鈞於第一審、卓美玲於偵查中之證述，卷附行動電話通聯紀
錄等證據，為判斷之依據。卓美玲於偵查中未經詰問程序，亦未
經原審傳喚到庭，踐行交互詰問程序，原判決採為判斷依據，縱
屬違法。然除去其偵查中之證述，並不影響上訴人與蔡忠木共同
販賣第二級毒品之認定。是該項違法，於判決無影響。又扣案電
子磅秤有供秤量毒品之用，既經上訴人供述在卷，且扣案分裝袋
多達六百五十個，上訴人如僅係分裝毒品施用，何須磅秤秤量及
如此多之分裝袋，足見該磅秤與分裝袋係供其分裝毒品販賣之用
。原判決未予說明，亦於判決無影響。均不得執為上訴第三審之
適法理由。至原判決認定上訴人被訴其餘販賣海洛因予連柏捷部
分無罪，係因除連柏捷之證述外，並無其他佐證。與上開認定其
有罪部分，採證並無矛盾。上訴意旨就上訴人販賣第一、二級毒
品部分置原判決之論敘於不顧，仍執陳詞為事實上之爭辯，並對
原審採證認事之職權行使及於判決無影響事項，任意指摘，難謂
已符合首揭法定上訴要件，其此部分上訴違背法律上之程式，應
予駁回。
二、轉讓第一級毒品部分：
查第三審上訴書狀，應敘述上訴之理由，其未敘述者，得於提起
上訴後十日內補提理由書於原審法院，已逾上述期間，而於第三
審法院未判決前仍未提出上訴理由書狀者，第三審法院應以判決
駁回之，刑事訴訟法第三百八十二條第一項、第三百九十五條後
段規定甚明。上訴人轉讓第一級毒品部分，不服原審判決，於九
十九年八月二十七日提起上訴，並未敘述理由，迄今逾期已久，
於本院未判決前仍未提出，依上開規定，其上訴自非合法，應予
駁回。
據上論結，應依刑事訴訟法第三百九十五條，判決如主文。
中    華    民    國  九十九  年    十    月   十四   日
                      最高法院刑事第二庭
                          審判長法官  莊  登  照
                                法官  陳  世  淙
                                法官  徐  昌  錦
                                法官  許  錦  印
                                法官  呂  丹  玉
本件正本證明與原本無異
                                      書  記  官
中    華    民    國  九十九  年    十    月   十九   日
                                                      K

司法院資訊處製作；財團法人民間司法改革基金會備份。
